【裁判字號】    91,訴,2262
【裁判日期】    920214
【裁判案由】    毒品危害防制條例
【裁判全文】
臺灣臺中地方法院刑事判決                        九十一年度訴字第二二六二號
    公  訴  人  臺灣臺中地方法院檢察署檢察官
    被      告  甲○○  男  三.
右列被告因毒品危害防制條例案件，經檢察官提起公訴（九十一年度偵字第二一一九
號），本院判決如左：
    主  文
甲○○施用第壹級毒品，處有期徒刑柒月。
    事  實
一、甲○○（原名張昆龍）曾於民國（下同）七十九年間犯竊盜、違反麻醉藥品管理
    條例等罪，並曾於八十七年間因施用毒品案件，經觀察、勒戒後，認有繼續施用
    傾向，強制戒治期滿後由臺灣南投地方法院檢察署檢察官於八十八年十二月十日
    以八十八年度戒毒偵字第四三號不起訴處分。另曾犯侵占、贓物、竊盜等罪，經
    臺灣彰化地方法院分別判處有期徒刑四月、三月、三年二月，並於九十一年十月
    二日裁定應執行有期徒刑三年七月，尚未執行完畢。
二、詎甲○○仍不知悔改，於九十年十一月八日下午四時許往前回溯四十五小時內某
    時，在不詳地點，以不詳方式施用第一級毒品海洛因或嗎啡。嗣為警於九十年十
    一月八日十二時許，因竊盜案件（即上開竊盜案件）在臺中縣烏日鄉○○路一０
    二號查獲，經警採尿送驗呈嗎啡陽性反應而得知上情。
三、案經彰化縣警察局彰化分局報請臺灣彰化地方法院檢察署呈請臺灣高等法院臺中
    分院檢察署令轉臺灣臺中地方法院檢察署檢察官偵查起訴。
    理  由
一、訊據被告甲○○矢口否認上揭犯行，辯稱：伊係在九十年五月間在彰化縣朋友家
    以摻入香煙吸用就方式，施用海洛因一、二次，嗣後未再施用，尿液檢驗呈陽性
    反應係因其患肺積水疾病至彰化基督教醫院開刀，住院時打止痛針，出院後又至
    彰化市○○路永安醫院複診，長期吃退燒藥所致云云。惟查：
（一）被告為警查獲後所採尿液，經送檢驗結果，呈嗎啡陽性反應，有彰化縣衛生局
      煙毒尿液檢驗成績書各一紙在卷可證（彰化縣警察局彰化分局九十一年六月十
      六日彰警分刑字第○三○七四三號刑案偵查卷宗）。
（二）按海洛因注射入人體後，約百分之八十於二十四小時內自尿中排出，注射六毫
      克海洛因，其代謝物嗎啡平均可檢出時限約為二十六小時；而注射二十毫克之
      嗎啡，其平均可檢出時限約為四十五小時，此有行政院衛生署藥物食品檢驗局
      （八一）藥檢壹字第八一一四八八五號函可參。然經本院分別向財團法人彰化
      基督教醫院、彰化永安醫院調取被告病歷結果，被告係於九十年五月三日住進
      彰化基督教醫院，九十年五月十一日出院，同日至永安醫院門診，九十年八月
      十八日又至永安醫院門診一次，此後即再無門診紀錄，有該二醫院函覆之病歷
      在卷可稽。縱認醫師於九十年八月十八日所開之藥物有何嗎啡類藥物在內，依
      上開說明，亦無可能延至九十年十一月八日仍在被告尿液中驗出陽性反應，更
      何況依病歷記載觀之，醫師所開藥物，並無此等管制藥品類之藥名在內，被告
      所辯顯係卸責之語，不足採信。事證明確，被告犯行洵堪認定。
二、查被告甲○○曾於八十七年間因施用毒品案件，經觀察、勒戒後，認有繼續施用
    傾向，強制戒治期滿後由臺灣南投地方法院檢察署檢察官於八十八年十二月十日
    以八十八年度戒毒偵字第四三號不起訴處分，有上開不起訴處分書（起訴書誤為
    九十年度戒毒偵字第二一二號）及其刑案資料查註紀錄表附卷可稽。故核被告甲
    ○○所為，係犯毒品危害防制條例第十條第一項之施用第一級毒品罪，且係五年
    內再犯。被告為施用而持有毒品之低度行為，已為施用之高度行為所吸收，不另
    論罪。爰審酌被告已有施用毒品前科，不能決心戒除，一再施用，無視政府禁絕
    毒品之禁令，惟施用毒品止於自傷行為，且被告尚須執行強制戒治處分等一切情
    狀，從輕量處如主文所示之刑。
據上論斷，應依刑事訴訟法第二百九十九條第一項前段，毒品危害防制條例第十條第
一項、第二十條第三項，判決如主文。
中      華      民      國    九十二    年      二      月     十四     日
                                臺灣臺中地方法院刑事第七庭
                                        法  官  林念祖
右正本證明與原本無異。
如不服本判決，應於送達後十日內向本院提出上訴狀（須附繕本），上訴於臺灣高等
法院臺中分院。
                                        書記官
中      華      民      國    九十二    年      二      月     十四     日
附錄論罪科刑法條
毒品危害防制條例第十條第一項：施用第一級毒品者，處六月以上五年以下有期徒刑


司法院資訊處製作；財團法人民間司法改革基金會備份。
